【裁判字號】    97,抗,37
【裁判日期】    970204
【裁判案由】    第三人異議之訴  (補繳裁判費)
【裁判全文】
臺灣高等法院高雄分院民事裁定            97年度抗字第37號
抗  告  人  甲○○
上列抗告人與相對人鑫泉國際資產管理有限公司間第三人異議之
訴事件，抗告人對於中華民國97年1 月7 日台灣屏東地方法院97
年度補字第8 號所為裁定，提起抗告，本院裁定如下：
    主    文
原裁定廢棄，發回台灣屏東地方法院。
    理    由
一、本件抗告意旨略以：抗告人係因有收益權存在，而提起第三
    人異議之訴，並非與相對人間就新台幣（下同）560 萬元之
    買賣不動產涉訟，原裁定不應即以該不動產價格560 萬元作
    為訴訟標的價額云云。
二、按第三人異議之訴之訴訟標的為該第三人之異議權，法院核
    定此訴訟標的之價額，應以該第三人本於此項異議權，請求
    排除強制執行所有之利益為準 (最高法院91年度第5 次民事
    庭會議決議參照)。 經查，原裁定係以本件執行標的物（坐
    落屏東縣屏東市○○段第58地號，建號：門牌號碼：屏東市
    ○○○路580 號1 樓，及編號1304、1305號2 停車位）之交
    易價格560 萬元，作為訴訟標的價額，惟查抗告人並非請求
    確認其對上開執行標的物有所有權存在，則該執行標的物之
    交易價格，是否即等於第三人本於異議權，請求排除強制執
    行所有之利益非無疑問，其次，抗告人提起之第三人異議之
    訴，訴之聲明為：「確認原告就執行標的物，有買賣契約成
    立後已受交付者有收益權存在。」似係主張對執行標的物有
    收益權存在，果如此，則因抗告人在執行標的物存在期間，
    每月均可收益（通常為使用或收取租金之利益），則其訴訟
    標的價額似應依民事訴訟法第77條之10規定核定為適當。又
    ，本件兩造住所地均在屏東市，故以由原審法院就近調查該
    收益之價額為宜，爰由本院將原裁定廢棄，並發回台灣屏東
    地方法院，更為妥適之處理。
三、據上論結，本件抗告為有理由，依民事訴訟法第492 條、第
    95條，裁定如主文。
中    華    民    國    97    年    2     月    4     日
                            民事第四庭
                                審判長法官  蔡文貴
                                法      官  謝靜雯
                                法      官  黃科瑜
以上正本證明與原本無異。
如不服本裁定應於送達後10日內向本院提出再抗告狀（並按他造
當事人之人數附繕本），並繳納再抗告費新台幣1,000 元。再為
抗告應以適用法規顯有錯誤為理由，並經本院之許可，該許可以
原裁定所涉及之法律見解具有原則上之重要性者為限，並委任律
師為代理人。抗告人之配偶、三親等內之血親、二親等內之姻親
，或抗告人為法人、中央或地方機關時，其所屬專任人員具有律
師資格並經法院認適當者，亦得為第三審代理人。抗告人或其法
定代理人具有律師資格者及前項情形，應於提起抗告或委任時釋
明之。
中    華    民    國    97    年    2     月     5    日
                                書  記  官   邱麗莉
                                                      Ｆ


司法院資訊處製作；財團法人民間司法改革基金會備份。
